【裁判字號】    89,訴,212
【裁判日期】    890808
【裁判案由】    變造公文書等
【裁判全文】
臺灣屏東地方法院刑事判決                          八十九年度訴字第二一二號
    公   訴  人  臺灣屏東地方法院檢察署檢察官
    被       告  乙○○
    選任辯護人   洪錫鵬
右列被告因變造公文書案件，經檢察官提起公訴（八十九年度偵字第一四四五號），
本院判決如左：
    主  文
乙○○行使變造公文書，足以生損害於公眾及他人，處有期徒刑壹年貳月。緩刑肆年
。
    事  實
一、乙○○於民國八十七年七月二十七日向屏東潮州鎮戶政事務所（下稱潮州戶政所
    ）申請核發，戶長：陳秀珠，里鄰地址：屏東縣潮州鎮○○里○○路一之五號之
    戶籍謄本一份後，竟基於變造公文書之犯意，於同年月底某日，在屏東地區某地
    ，將上開戶籍謄本中乙○○配偶欄所載「郭品辰」姓名及「郭品辰」欄內之資料
    及記事部分均以修正液加以塗銷，並在其記事部分加註「民國八十七年七月十八
    日與郭梅雀（郭品辰原名）離婚」，再以影印方式，變造上開戶籍謄本，足生損
    害於潮州戶政所對戶籍管理之正確性。且將該變造之戶籍謄本持交丙○○，用以
    向丙○○謊稱其已與妻郭品辰離婚，致丙○○陷於錯誤，而與其交往，嗣經丙○
    ○持上開戶籍謄本向潮州戶政所查詢，始知受騙。
二、案經丙○○訴由臺灣屏東地方法院檢察署檢察官偵查起訴。
    理  由
一、訊據被告乙○○固坦認有變造上開戶籍謄本並進而持示告訴人丙○○之事實，惟
    矢口否認有何變造公文書之犯行，辯稱：是與丙○○開玩笑，丙○○亦知其未離
    婚云云。惟查：右揭犯罪事實，業據被害人丙○○指述甚詳，核與證人即潮州戶
    政所主任陳登欽於偵查中及證人甲○○於本院審理中證述相符，而上開戶籍謄本
    確經變造，有屏東縣潮州鎮戶政事務所八十九年三月二十日屏潮戶字第七六一號
    函暨所附變造之戶籍謄本、戶籍謄本申請書、乙○○及證人甲○○書立之聲明書
    各一份及真正之戶籍謄本二紙在卷足憑。參以告訴人係因懷疑被告所提戶籍謄本
    真偽而持之至潮州戶政所查核始知上情，則被告辯稱與告訴人開玩笑，告訴人知
    其未離婚云云，顯係事後卸責之詞，不足採信。罪證明確，被告犯嫌洵堪認定。
二、核被告所為，係犯刑法第二百十六條、第二百十一條行使變造公文書之罪嫌。其
    變造公文書復持之行使，其變造行為為行使之高度行為所吸收，不另論罪。爰審
    酌被告犯罪之動機係為求取信於被害人與之交往，並進而欺騙被害人感情、目的
    、手段及其犯後否認犯行等一切情狀，量處如主文所示之刑。又被告未曾受有期
    徒刑以上刑之宣告，有臺灣屏東地方法院檢察署刑案資料查註紀錄表一紙附卷可
    憑，其經此教訓，自當知所警惕信無再犯之虞，本院綜核各情認上開有期徒刑之
    宣告，已足策其自新，所宣告之刑，以暫不執行為適當，併依法諭知緩刑四年，
    用啟向上。
據上論斷，應依刑事訴訟法第二百九十九條第一項前段、刑法第二百十六條、第二百
十一條、第七十四條第一款，判決如主文。
本案經檢察官鍾和憲到庭執行職務。
中      華      民      國     八十九     年      八     月      八     日
                                       臺灣屏東地方法院刑事第二庭
                                          審判長  法  官  吳永宋
                                                  法  官  何清富
                                                  法  官  林昌義
右正本證明與原本無異。
對於本判決如有不服應於收受送達後十日內向本院提出上訴書狀上訴於台灣高等法院
高雄分院並按他造當事人之人數附具繕本。
                                                  書記官  丁廣飛
中      華      民      國     八十九     年      八     月      八     日
附錄論罪科刑之法條
中華民國刑法第二百十一條
偽造、變造公文書，足以生損害於公眾或他人者，處一年以上七年以下有期徒刑。
刑法第二百十六條
行使第二百十條至第二百十五條之文書者，依偽造、變造文書或登載不實事項或使登
載不實事項之規定處斷。


司法院資訊處製作；財團法人民間司法改革基金會備份。
